【裁判字號】    99,易,1394
【裁判日期】    991019
【裁判案由】    竊盜等
【裁判全文】
臺灣臺南地方法院刑事判決             99年度易字第1394號
聲  請  人  臺灣臺南地方法院檢察署檢察官
被      告  丙○○
上列被告因竊盜等案件，經檢察官聲請以簡易判決處刑（聲請簡
易判決處刑書案號：99年度偵緝字第694、695、696號，本院案
號：99年度簡字第2334號），本院改依通常程序審理，被告於本
院準備程序中，就被訴事實均為有罪之陳述，經本院裁定改行簡
式審判程序，判決如下：
    主  文
丙○○竊盜，處有期徒刑參月；又意圖為自己不法之所有，而侵
占遺失物，處罰金新臺幣參仟元，如易服勞役，以新臺幣壹仟元
折算壹日；又攜帶兇器毀壞安全設備竊盜，處有期徒刑捌月；又
竊盜，處有期徒刑伍月。有期徒刑部分，應執行有期徒刑壹年。
    事  實
一、丙○○意圖為自己不法之所有，於民國98年5月4日上午10時
    許，騎乘腳踏車至其友人吳三連(被告之前工作之老闆)位於
    臺南縣新營市○○街46之1號住處，因知吳三連住處鑰匙放
    置處，竟持該鑰匙侵入該屋內（侵入住宅部分未提出告訴）
    ，竊取吳三連所有之GPLUS牌手機1支（手機序號為00000000
    0000000號），得手後於同日將該手機，以新台幣(下同)500
    元之價格出售予贏心通訊行，賣得財物供己花用。
二、丙○○於98年8月11日至同月18日間某時，在台南縣新營市
    ○○路○路大亨網咖店內，拾獲何滿堂所遺失之NOKIA牌手
    機1支後（手機序號為000000000000000號），竟意圖為自己
    不法之所有，予以侵占入己，並將手機內原有之SIM卡予以
    丟棄，將其所有之門號0000000000號SIM卡插入該手機內使
    用。
三、丙○○另意圖為自己不法之所有，於98年10月6日上午10時
    許，騎乘腳踏車至其友人蔡進封位於臺南縣新營市舊里舊
    47號住處，持其所有客觀上足對人之生命、身體、安全構
    成危險，可供兇器使用之一字型起子1支，破壞側門安全設
    備紗窗上之掛鎖，侵入該屋內（侵入住宅、毀損部分均未提
    出告訴），竊取蔡進封所有之NOKIA牌手機1支（手機序號為
    00000000000000號），得手後於同日將該手機以800元之價
    格，出售予贏心通訊行，售得款項供己花用。
四、丙○○復意圖為自己不法之所有，於98年10月14日上午11時
    20分許，搭乘由不知情之林春福所駕駛之車號3M-9458號自
    小客車，前往臺南縣新營市姑爺里姑爺43之37號榮聖公司宿
    舍內，徒手竊取泰國籍勞工甲○○所有護照1本、黑色電腦
    手提包1只、不詳數量之現金，他那崇所有之NOKIA5310型手
    機1支、不詳數量之現金，及乙○○所有之NOKIA N73型手機
    1支、不詳數量之現金等物(以上現金合計約5000元)。嗣經
    警循線查悉上情。
五、案經臺南縣警察局新營分局(以下簡稱新營分局)報請臺灣臺
    南地方法院檢察署檢察官偵查終結後聲請簡易判決處刑。
    理  由
一、按本件被告丙○○所犯均為死刑、無期徒刑、最輕本刑3年
    以上有期徒刑以外之罪，亦非屬高等法院管轄之第一審案件
    ，其於準備程序進行中，先就被訴事實均為有罪之陳述，經
    告知簡式審判程序之旨，並聽取檢察官、被告之意見後，本
    院合議庭依刑事訴訟法第273條之1第1項裁定進行簡式審判
    程序，是本案之證據調查，依同法第273條之2規定，不受同
    法第159條第1項、第161條之2、第161條之3、第163條之1，
    及第164條至第170條所規定證據能力認定及調查方式之限制
    ，合先敘明。
二、訊據被告丙○○對於上開犯罪事實於警訊(被害人吳三連部
    分，見新營分局南縣營警偵字第0980017193號卷，以下簡稱
    警-1卷，第3頁；被害人何滿堂部分，見新營分局南縣營
    警偵字第0980013400號卷，以下簡稱警-1卷，第3、4頁；
    被害人蔡進封部分，見警-1卷，第1-7頁；被害人甲○○
    、含他那崇、乙○○部分，見新營分局，南縣營警偵字第09
    80017900號卷，以下簡稱警-1卷，第11-14頁)、檢察官偵
    查(見99年度偵緝字第695號卷，以下簡稱偵-4卷，第26、
    27頁)及本院準備與審理中均供承不諱。核與證人吳三連(見
    偵-4卷第12頁，經具結)、李姿儀(見警-1卷第14-16頁
    、偵-4卷第12頁，經具結)、何滿堂(見警-1卷第1、2頁
    )、蔡進封(見警-1卷第8-10、11-13頁)、韓莉娜(見警
    -1卷第17-19頁)、李福章(見警-1卷第20-23、24-26頁)、
    甲○○(見警-1卷第1-3頁)、黃玉霞(見警-1卷第4-6頁)
    、林春福(見警-1卷第7-10頁)證述之情節大致相符。此外
    且有監視錄影翻拍照片12張、通聯調閱查詢單2份、手機照
    片6張、切結書2張、贓物認領保管單1紙在卷可資佐證，足
    認被告任意性之自白與事實相符，當可認定，本件事證已甚
    明確，被告犯行堪以認定，應予依法論科。
三、按所謂兇器，其種類並無限制，凡客觀上足對人之生命、身
    體、安全構成威脅，具有危險性之兇器均屬之，且祇須行竊
    或行搶時攜帶此種具有危險性之兇器為已足，並不以攜帶之
    初有行兇之意圖為必要；又窗戶係指安全設備；毀壞門鎖行
    竊，自應論以刑法第321條第1項第2款之毀壞安全設備竊盜
    罪，但此處所謂門鎖，係指附加於門上之鎖而言（最高法院
    79年臺上字第5253號判例及55年度臺上字第547號、74年度
    臺上字第243號裁判要旨參照）。查被告於上開事實欄三所
    述犯行中，既持其所有之一字型起子1支前往案發地點，以
    該起子破壞被害人家中窗戶所附之掛鎖入內行竊；而被告所
    持之上開起子，全長約15公分，把手部分為塑膠柄，其餘部
    分為金屬製，長度各半，可破壞掛鎖，若持以攻擊人體，自
    能成傷，客觀上上開一字型起子1支自足以對人之生命、身
    體、安全構成威脅，具有危險性可供兇器使用無疑。又被告
    所破壞者為掛鎖而非嵌入門扇上構成門扇部分之門鎖乙情，
    亦據被告供明在卷(見本院卷第12頁），則被告破壞上開門
    鎖之行為，應係毀壞安全設備無訛。
四、核被告於事實欄一部分，所為係犯刑法第320條第1項之普通
    竊盜罪；於事實欄二部分，所為係犯刑法第337條之侵占遺
    失物罪；於事實欄三部分，所為係犯刑法第321條第1項第2
    、3款之加重竊盜罪；於事實欄四部分，所為係犯刑法第320
    條第1項之普通竊盜罪。檢察官聲請簡易判決處刑意旨就事
    實欄三部分，雖認為被告係犯刑法第320條第1項之普通竊盜
    ，然既經蒞庭檢察官當庭予以更正(見本院卷第13頁)，本院
    自毋庸變更聲請簡易判決處刑法條，附此敘明。再被告所犯
    上開4罪間，犯意有別、行為殊異，應予分論併罰。復被告
    一行為竊取泰國籍勞工甲○○、他那崇及乙○○3人之財物
    ，為一犯罪行為侵害3人之財產法益，應論以想像競合犯。
    茲審酌被告前已有多起竊盜前科，素行非佳，且正值青壯，
    竟仍不思循正途賺取所需，僅因貪圖小利，即再犯本件4次
    竊盜犯行，顯見其漠視他人財物之所有權，守法意識薄弱，
    未曾因前所受刑之執行而記取教訓，惡性非輕，對民眾財產
    安全及社會治安均非無相當危害，本不宜輕縱；惟念其犯後
    均坦承上開犯行，表現悔意，態度良好，其犯罪時所採手段
    復屬平和，未造成其他損害，兼衡其竊盜之動機、所竊之物
    之價值，暨被告之學歷、職業、家庭狀況、檢察官求處刑度
    等一切情狀，爰分別量處如主文所示之刑，罰金部分並諭知
    如易服勞役之折算標準；有期徒刑部分並定其應執行之刑，
    以示懲儆。
五、另被告為事實欄三所示竊盜行為所使用之一字型起子1支，
    為被告所有，係供犯竊盜罪所用之物，惟該起子並未扣案，
    且已不知去向，業據被告供明在卷(見本院卷第13頁)，雖無
    證據足以證明已經滅失，然為免造成檢察官執行程序之浪費
    ，爰不另為沒收之諭知。
據上論斷，應依刑事訴訟法第273條之1第1項、第299條第1項前
段，刑法第320條第1項、第321條第1項第2款、第3款、第337條
、第55條、第42條第3項前段、第51條第5款，刑法施行法第1條
之1第1項、第2項前段，判決如主文。
本案經檢察官丁○○到庭執行職務
中    華    民    國    99    年    10    月    19    日
                      刑事第十一庭  法  官  蔡直青
以上正本證明與原本無異。
如不服本判決應於收受本判決後10日內向本院提出上訴書狀，並
應敘述具體理由。其未敘述上訴理由者，應於上訴期間屆滿後20
日內向本院補提理由書狀（均須按他造當事人之人數附繕本）「
切勿逕送上級法院」。
                                      書記官  顏惠華
中    華    民    國    99    年    10    月    19    日
附錄論罪科刑法條：
中華民國刑法
第 320 條（普通竊盜罪、竊佔罪）
意圖為自己或第三人不法之所有，而竊取他人之動產者，為竊
  盜罪，處五年以下有期徒刑、拘役或五百元以下罰金。
意圖為自己或第三人不法之利益，而竊佔他人之不動產者，依
  前項之規定處斷。
前二項之未遂犯罰之。
第 321 條  （加重竊盜罪）
犯竊盜罪而有左列情形之一者，處六月以上、五年以下有期徒
  刑：
  一、於夜間侵入住宅或有人居住之建築物、船艦或隱匿其內而
      犯之者。
  二、毀越門扇、牆垣或其他安全設備而犯之者。
  三、攜帶兇器而犯之者。
  四、結夥三人以上而犯之者。
  五、乘火災、水災或其他災害之際而犯之者。
  六、在車站或埠頭而犯之者。
前項之未遂犯罰之。
第 337 條  （侵占遺失物罪）
意圖為自己或第三人不法之所有，而侵占遺失物、漂流物或其他
離本人所持有之物者，處五百元以下罰金。

司法院資訊處製作；財團法人民間司法改革基金會備份。
